【裁判字號】    97,易,439
【裁判日期】    971217
【裁判案由】    恐嚇
【裁判全文】
臺灣新竹地方法院刑事判決               97年度易字第439號
    公  訴  人  臺灣新竹地方法院檢察署檢察官
    被      告  乙○○
上列被告因恐嚇案件，經檢察官提起公訴（96年度偵續字第46號
），本院判決如下：
    主  文
乙○○犯恐嚇危害安全罪，處有期徒刑月，如易科罰金，以新
台幣玖佰元折算壹日；減為有期徒刑壹月又拾伍日，如易科罰金
，以新台幣玖佰元折算壹日。緩刑貳年，緩刑期間付保護管束。
並應向指定之公益團體、地方自治團體或社區提供壹佰貳拾小時
之義務勞務。
    事  實
一、乙○○於民國94年7月20日晚間9時許，在「翡翠森林社區」
    之新竹縣竹北市○○路799之10號6樓住處電梯內，與甲○○
    發生肢體拉扯後毆打甲○○（另涉傷害部分，本院另案以97
    年度易字第497號為不受理判決），嗣甲○○前往該「翡翠
    森林社區」之警衛室，並報警處理，乙○○竟以台語對甲○
    ○恫稱：「你等一下就知道慘了，就算叫『蚊哥』，『蚊哥
    』你知不知道？剛出山的那一個啦！來喬，也喬不了，你不
    知影我是誰啊？」、「你給我走試看麥，我不是不知你住幾
    樓，我會給你死的很難看！」等語，以此加害生命、身體之
    事恫嚇甲○○，致甲○○心生恐懼。
二、甲○○訴請臺灣新竹地方法院檢察署檢察官偵查起訴。
    理  由
甲、程序方面
    按被告以外之人於審判外之言詞或書面陳述，除法律有規定
    者外，不得作為證據；又被告以外之人於審判外之陳述，雖
    不符合同法第159條之1至第159條之4之規定，但經當事人於
    審判程序同意作為證據，法院審酌該言詞陳述或書面陳述作
    成時之情況，認為適當者，亦得為證據。當事人、代理人或
    辯護人於法院調查證據時，知有第159條第1項不得為證據之
    情形，而未於言詞辯論終結前聲明異議者，視為有前項之同
    意，刑事訴訟法第159條第1項及第159條之5分別定有明文。
    經查，本判決下列所引用之各該被告以外之人於審判外之陳
    述（包含書面陳述），除公務員職務上製作之紀錄文書，並
    無顯不可信之情況，依刑事訴訟法第159條之4第1款規定，
    有證據能力外，其餘亦屬傳聞證據部分，檢察官、被告於本
    院準備程序中均表示沒有意見，且迄於言詞辯論終結前亦未
    聲明異議。本院審酌上開證據資料製作時之情況，尚無違法
    不當及證明力明顯過低之瑕疵，亦認為以之作為證據應屬適
    當，故揆諸前開規定，爰依刑事訴訟法第159條之5規定，認
    前揭證據資料均有證據能力。
乙、實體方面
一、訊據被告乙○○對於事實欄所載之犯罪事實，於本院最後1
    次審理中自白認罪，並經證人即告訴人甲○○於警詢、偵訊
    及本院審理中指訴、證述綦詳（見95他377：25頁，96偵續4
    6：40頁、55頁、60頁、76至77頁、86頁、132至133頁，本
    院：60至66頁），核與證人即「翡翠森林社區」管理委員會
    主任委員黎俊平於警詢、偵訊中證述（見96偵續46：40頁、
    42頁、102至103頁）、證人即「翡翠森林社區」警衛江陸霖
    於偵訊中之證述（見96偵續46：103至104頁）告訴人甲○○
    遭恐嚇情節大致相符，另有東元綜合醫院診斷證明書、國泰
    綜合醫院甲種診斷證明書、監視錄影翻拍照片2幀（見95他3
    77：10頁、11頁、64頁）及新竹縣政府警察局竹北分局96年
    10月29日出具之北警偵字第0965008189號函1份、員警工作
    紀錄簿1份附卷可稽（見96偵續46：97、98頁），是認被告
    上開自白內容應與事實相符。至被告聲請傳喚之證人丙○○
    於本院審理中為被告有利之證詞（見本院卷：52至60頁），
    核與卷附監視錄影翻拍照片2幀（見96偵續46：64頁）所示
    之時間、證人黎俊平出現之時點均不相符，且與被告上開自
    白內容不符，自難採信。從而，是本件事證已臻明確，被告
    恐嚇犯行，堪予認定，自應依法予以論罪科刑。
二、論罪科刑
（一）核被告所為，係犯刑法第305條之恐嚇危害安全罪。
（二）刑法第305條恐嚇罪，法定刑得處銀元3百元以下罰金，據
      修正後刑法施行法增訂第1條之1：「中華民國94年1月7日
      刑法修正施行後，刑法分則編所定罰金之貨幣單位為新臺
      幣。94年1月7日刑法修正時，刑法分則編未修正之條文定
      有罰金者，自94年1月7日刑法修正施行後，就其所定數額
      提高為30倍。但72年6月26日至94年1月7日新增或修正之
      條文，就其所定數額提高為3倍」及刑法第33條第5款修正
      為：「主刑之種類如下：五、罰金：新臺幣1千元以上，
      以百元計算之」等規定，是依修正後之法律，第305條恐
      嚇罪所得科處之罰金刑最高額維持新臺幣9千元、最低額
      則提高為新臺幣1千元，是比較修正前、後之刑罰法律，
      自以被告行為時刑法第33條第5款之科處罰金刑之法律較
      有利於被告。
（三）爰審酌被告與告訴人同住一社區，2徒因細故發生爭執，
      被告竟口出如事實欄所載之恐嚇話語，致告訴人心生恐懼
      ，應予責難，併審及告訴人因而搬離該社區，暨被告犯後
      態度等一切情狀，量處如主文前段所示之刑，並諭知易科
      罰金之折算標準。另按被告行為時之刑法第41條第1項前
      段規定：「犯最重本刑為5年以下有期徒刑之刑之罪，而
      受6個月以下有期徒刑或拘役之宣告，因身體、教育、職
      業、家庭之關係或其他正當事由，執行顯有困難者，得以
      1元以上3元以下折算1日，易科罰金」，另參照行為時之
      罰金罰鍰提高標準條例第2條前段（現已刪除）規定，被
      告行為時之易科罰金折算標準，係以銀元300元即新台幣
      900元折算1日。而95年7月1日施行之刑法第41條第1項前
      段規定：「犯最重本刑為5年以下有期徒刑之刑之罪，而
      受6個月以下有期徒刑或拘役宣告者，得以新台幣1000元
      、2000元、3000元折算1日，易科罰金」。茲比較修正前
      、後之易科罰金折算標準，係以行為時之舊法規定，較有
      利於被告，爰依刑法第2條第1項規定，適用修正前刑法第
      41條第1項前段規定，定其易科罰金之折算標準。
（四）又被告犯本案之罪，尚未判決確定，且因其犯罪時間在96
      年4月24日以前，且宣告刑未逾有期徒刑1年6月，合於中
      華民國九十六年罪犯減刑條例第3條第1項第15款規定之減
      刑條件，依同條例第2條第1項第3款規定，減其刑期二分
      之一而如主文後段所示之刑，並依修正前刑法第41條第1
      項前段規定，諭知易科罰金之折算標準。
三、末查，被告未曾因故意犯罪受有期徒刑以上刑之宣告，有臺
    灣高等法院被告前案紀錄表在卷足按，其因一時失慮致罹刑
    章，並與告訴人達成民事和解，業已悉數交付賠償金，而經
    告訴代理人當庭表達不予追究等語，另有和解契約書在卷可
    憑，被告經此次偵審程序，當知所警惕，信無再犯之虞，本
    院認其所受宣告之刑以暫不執行為適當，故依修正後刑法第
    74 條第1項第1款之規定，併予宣告緩刑2年，以啟自新。並
    依刑法第74條第2項第5款、第93條第1項第2款規定，併予諭
    知緩刑期間付保護管束，且被告應向指定之公益團體、地方
    自治團體或社區提供120小時之義務勞務，以資懲戒。按犯
    罪在新法施行前，新法施行後，緩刑之宣告，應適用新法第
    74條之規定，最高法院95年5月3日刑事庭第8次會議著有決
    議，本件犯罪在新法施行前，諭知緩刑、付保護管束在新法
    施行後，自應依新法規定諭知緩刑、付保護管束，併此敘明
    。
四、據上論斷，應依刑事訴訟法第299條第1項前段，刑法第2條
    第1項前段、第305條、修正前第41條第1項前段、第74條第1
    項第1款、第2項第5款、第93條第1項第2款，中華民國九十
    六年罪犯減刑條例第2條第1項第3款、第7條、第9條，刑法
    施行法第1條之1，判決如主文。
本案經檢察官洪裕翔到庭執行職務。
中    華    民    國    97    年    12    月    17    日
                            刑事第三庭法  官    黃美文
以上正本證明與原本無異。
如不服本判決應於收受本判決後10日內向本院提出上訴書狀，其
未敘述上訴理由者，並得於提起上訴後10日內向本院補提理由書
狀 (均須按他造當事人之人數附繕本)「切勿逕送上級法院」。
中    華    民    國    97    年    12    月    17    日
                                      書記官    陳怡芳
附錄本案論罪科刑所適用法條全文：
刑法第305條：
以加害生命、身體、自由、名譽、財產之事，恐嚇他人致生危害
於安全者，處2年以下有期徒刑、拘役或3百元以下罰金。


司法院資訊處製作；財團法人民間司法改革基金會備份。
